臺灣高雄地方法院刑事判決　　　　　 110年度審易字第1386號
公　訴　人　臺灣高雄地方法院檢察署
被　　　告　高崇傑





　
上列被告因竊盜案件，經檢察官提起公訴（110年度偵字第00000
號），本院判決如下：
    主  文
本件公訴不受理。
    理  由
一、公訴意旨係以：被告高崇傑於民國110年8月30日凌晨某時許
    ，騎乘不詳車牌號碼之機車行經高雄市○○區○○○路000
    號「微風行旅」時，見該處無人看守，竟意圖為自己不法所
    有，基於竊盜犯意，踰越該館大門後，侵入無人居住之上址
    旅館（未營業），竊取大林室內裝潢設計有限公司（下稱大
    林公司，負責人：羅清林）所有、放置在上址2樓之冰箱1台
    得手，另持客觀上足以致人死傷之老虎鉗及斜口鉗，剪下該
    處2 樓之電線而竊取得手，然因無法載運，遂先將上開電線
    藏放在2樓某處，先騎乘上開機車將竊得之冰箱1台載離現場
    。嗣其同年9月3日中午某時，接續前接竊盜犯意，至上址2
    樓將竊得之上開電線取走，然其於同日18時30分許，在上址
    前為警方當場查獲，並扣得棉質手套1隻、攜行袋1袋、斜口
    鉗2支、老虎鉗1支、工業用美工刀1支、電纜剪1把、電筆1
    支、電鑽1台、打火機1支、電鑽頭1組、手電筒1支、頭燈1
    個、電鑽電池1個、螺絲起子1支、電線接頭2個、絕緣膠布2
    捆、電線13捆、手機1 支等物，始知上情。因認被告涉犯刑
    法第321條第1項第2款、第3款踰越門扇及攜帶兇器竊盜罪嫌
    。
二、按已經提起公訴或自訴之案件，在同一法院重行起訴者，應
    諭知不受理之判決，並得不經言詞辯論為之，刑事訴訟法第
    303條第2 款、第307條分別定有明文。
三、經查：
(一)本件被告前被訴：⑴於110年8月30日凌晨某時許，至已停業
    之高雄市○○區○○○路000 號「微風商旅」內，徒手竊取
    冰箱1台、及⑵基於攜帶兇器加重竊盜之犯意，於110年9月3
    日下午6 時30分前某時，至上址「微風商旅」內，持電纜剪
    、斜口鉗、老虎鉗等破壞工具，竊取電線共13捆（已扣案）
    得手，嗣於同年9月3日18時30分許，經警拘提到案，並扣得
    如附表所示之物，涉犯刑法第320條第1項之竊盜罪及同法第
    321 條第1項第3款之攜帶兇器加重竊盜罪嫌情事，業經臺灣
    高雄地方檢察署檢察官以110年度偵字第16436、18967、245
    51號起訴書於110 年11月16日提起公訴（見該起訴書犯罪事
    實三、四），於110 年12月10日繫屬本院，現由本院淨股另
    以110年度易字第330號審理中，業經本院調閱該案卷核閱屬
    實，並有上開起訴書及臺灣高雄地方檢察署110年12月9日函
    及其上之本院收文章可稽。
(二)上開案件起訴書就⑵部分，雖記載被告於110年9月3日下午6
    時30分前某時，至「微風商旅」內，持電纜剪、斜口鉗、老
    虎鉗等破壞工具，竊取電線共13捆，惟被告業於110年9月23
    日警詢時陳稱：「在8 月30日凌晨左右就先把冰箱搬走，電
    線也是那時候整理好先放在二樓，因為摩托車無法一次搬走
    所有物品，直到9月3日當天才準備去二樓繼續搬運沒搬走的
    電線」等語（見110 年偵字第18967號卷第326頁）、及於法
    院羈押訊問時陳稱：「（你是否於110年9 月3日前往微風行
    旅竊取電纜線? ）我承認，但那是我大約在二、三天前就已
    經剪斷要偷，但是我直到9月3日當天才前往把電纜線偷走」
    等語（見110年度聲羈字第292號卷第18頁）；而該案被告係
    於110 年9月3日18時30分許，經警拘提到案，並扣得如附表
    所示之物，亦有其警詢筆錄及扣押筆錄、扣押物品目錄表、
    照片等在卷可稽（見110年偵字第18967號卷第22-24、00-00
    000-000頁）。
(三)本件被告被訴於110 年8月30日凌晨，在微風行旅竊取冰箱1
    台及持老虎鉗等物剪下該處2樓之電線，於同年8月30日先將
    冰箱載離現場，再於同年9月3日將原已竊得剪下藏放之電線
    載離而為警查獲並扣得棉質手套、電線13捆等物，其犯罪事
    實之過程、為警查獲經過、及所扣得之物，與前開案件被告
    被訴之犯罪事實、查獲經過及扣得之物（即110 年度偵字第
    00000、18967、24551 號，現由本院淨股審理中）均相同，
    顯見本案被告被訴之犯罪事實，與上開案件起訴書中之犯罪
    事實三、四部分為同一事實，公訴人復就本案於110 年11月
    24日提起公訴，於同年12月24日繫屬本院，有臺灣高雄地方
    檢察署110 年12月23日函及其上收文章可稽，而向本院重行
    起訴，揆諸前揭說明，爰不經言詞辯論，逕為諭知不受理之
    判決。
據上論結，應依刑事訴訟法第303條第2 款、第307條，判決如主
文。
中    華    民    國   111    年    1     月    10    日
                  刑事第五庭    法  官  黃蕙芳
以上正本證明與原本無異。
如不服本判決應於收受送達後20日內向本院提出上訴書狀，並應
敘述具體理由；如未敘述上訴理由者，應於上訴期間屆滿後20日
內向本院補提理由書（均須按他造當事人之人數附繕本）「切勿
逕送上級法院」。
因疫情而遲誤不變期間，得向法院聲請回復原狀。
中    華    民    國   111    年    1     月    10    日
                                書記官  陳惠玲
　
附表：（註此為前案扣到之物，與本案扣到之物均相同）
┌──┬────────────┬────┐
│編號│品名                    │數量    │
├──┼────────────┼────┤
│1   │棉質手套                │1隻     │
├──┼────────────┼────┤
│2   │攜行袋                  │1袋     │
├──┼────────────┼────┤
│3   │斜口鉗                  │2支     │
├──┼────────────┼────┤
│4   │老虎鉗                  │1支     │
├──┼────────────┼────┤
│5   │工業用美工刀            │1支     │
├──┼────────────┼────┤
│6   │電纜剪                  │1把     │
├──┼────────────┼────┤
│7   │電筆                    │1支     │
├──┼────────────┼────┤
│8   │電鑽                    │1台     │
├──┼────────────┼────┤
│9   │打火機                  │1支     │
├──┼────────────┼────┤
│10  │電鑽頭                  │1組     │
├──┼────────────┼────┤
│11  │手電筒                  │1支     │
├──┼────────────┼────┤
│12  │頭燈                    │1個     │
├──┼────────────┼────┤
│13  │電鑽電池                │1個     │
├──┼────────────┼────┤
│14  │螺絲起子                │1支     │
├──┼────────────┼────┤
│15  │電線接頭                │2個     │
├──┼────────────┼────┤
│16  │絕緣膠布                │2捆     │
├──┼────────────┼────┤
│17  │電線                    │13捆    │
├──┼────────────┼────┤
│18  │智慧型手機              │1支     │
└──┴────────────┴────┘